臺灣臺北地方法院刑事判決　　　　　　　　94年度易字第10號
公　訴　人　臺灣臺北地方法院檢察署檢察官
被　　　告　乙○○
上列被告因竊盜案件，經檢察官聲請簡易判決處刑（93年度偵字
第21029號），本院認不宜以簡易判決處刑為之（93年度簡字第
3027號），改依通常程序審理，本院判決如下：
    主  文
乙○○竊盜，累犯，處有期徒刑捌月。
    事  實
一、乙○○曾於民國88年間，因竊盜案件經臺灣板橋地方法院以
    87年度易字第5148號判決判處有期徒刑3月，緩刑4年確定，
    嗣於緩刑付保護管束期間之89年間，復因竊盜案件，分別經
    臺灣高等法院以90年度上訴字第867號判決判處有期徒刑6月
    確定，及臺灣板橋地方法院以90年度易字第1603號判決判處
    有期徒刑9月，上開二案件，經臺灣板橋地方法院於90年10
    月30日，以90年度聲字第2888號裁定定應執行刑為有期徒刑
    1年2月確定，入監執行，前開緩刑並經撤銷，應執行有期徒
    刑3月，嗣於91年8月28日縮短刑期假釋出監，迄92年1月22
    日縮刑期滿止，假釋未經撤銷，其未執行之刑，以已執行論
    ；乙○○復於92年間再因竊盜案件，經臺灣板橋地方法院以
    92年度易字第1163號判決有期徒刑10月，並經臺灣高等法院
    以92年度上易字第1629號判決駁回上訴，於92年7月24日確
    定，甫於93年7月7日縮短刑期期滿執行完畢。詎乙○○猶不
    知悔改，又意圖為自己不法所有，於93年11月24日20時20分
    許，在臺北市○○區○○路271號地下一樓之頂好超市內，
    徒手竊取牙膏8條（價值新台幣【下同】1,620元），將牙膏
    藏匿於外套內，得手後欲離去之際，適為頂好超市店長甲○
    ○發現而報警查獲。
二、案經臺北市政府警察局信義分局報告臺灣臺北地方法院檢察
    署檢察官偵查後聲請簡易判決處刑，本院認不宜以簡易判決
    處刑，改依通常程序審理。
    理  由
一、訊據被告乙○○對於在右揭時間、地點因將牙膏放置在所穿
    著之衣服內，欲離開之際為證人即頂好超市店長甲○○當場
    發現等情均坦承不諱，核與證人甲○○於本院審理中所證相
    符，並有贓物認領保管收據1紙、被告所竊取牙膏之照片2張
    附卷可稽，可佐被告此部分供述為真。惟被告矢口否認有何
    竊盜犯行，辯稱：伊是忘了帶錢，要到樓上去打電話請家人
    來付錢，並沒有要偷的意思云云。惟查：
  (一)頂好超市位於臺北市○○區○○路271號地下一樓之店內，
    僅有入口及出口各一個，如要離開店內必須經過收銀機，而
    被告經過收銀機往上樓之樓梯走去時，為證人甲○○當場發
    現攔阻時，被告在店內所取得之8條牙膏係置於其外套內，
    且外套拉鍊是拉起的等情，業據證人甲○○詳證在卷（見本
    院94年2月23日審判筆錄第2、3頁），徵諸被告將自店內取
    得之8條牙膏藏置於外套內，並拉起拉鍊之情，其顯有將該
    物視為己有，且不願為其他人發現之意念；且依該超市出入
    口環境觀之，離開店內尚須經過收銀機，被告亦不可能疏忽
    而忘記付款；況被告已為30歲之成年人，更不可能不知自商
    家購物需付款後始能將所購之物帶離開店家，是其辯稱：並
    無偷取之意，只是想上樓打電話請家人來付錢云云，顯不足
    採。
  (二)又在如頂好超市之賣場購物，可取用店內之提籃或推車，以
    置放所選購之物品，並便於結帳，而未經結帳之商品，不得
    放入顧客私人提包或背包內，此乃一般人所週知。而被告前
    曾數次因於頂好超市、大潤發、屈臣氏等賣場、商家竊盜而
    為警查獲，並經判刑確定，為被告自承（見本院同上審判筆
    錄第5頁），並有臺灣高等法院90年度上訴字第867號、92年
    度上易字第1629號判決、臺灣板橋地方法院90年度易字第16
    03號判決等附卷可參，被告對於在上開賣場、商家等店家內
    購物時可取用提籃或推車之購物方式更難謂為不知，卻不僅
    未將選購之牙膏放置於提籃或推車內，反而將牙膏放在自己
    所穿著之外套內，且未經結帳即行離去，顯與常情有違，益
    見其所辯無竊取之意等詞，實屬卸責之詞。
  (三)綜上，被告所辯，並非可採。本件事證明確，被告犯行已堪
    認定，應依法論科。
二、核被告所為係犯刑法第320條第1項竊盜罪。其前有如事實欄
    所載犯罪科刑，甫於93年7月7日縮短刑期期滿執行完畢，有
    臺灣高等法院被告全國前案紀錄表可稽，於5年內再犯本件
    最重本刑為有期徒刑以上之罪，為累犯，應依刑法第47條規
    定加重其刑。爰審酌被告前已曾多次因竊盜案件經判決、執
    行，有上開前案紀錄表供參，素行非佳，又再犯本件，更見
    前開判決執行並未使其知所警惕，犯罪後復否認犯行，毫無
    悔意，又所竊得之牙膏價值僅為1,620元，且已經證人甲○
    ○領回，對被害人造成之損失尚屬輕微，與其犯罪之手段、
    目的等一切情狀，量處如主文所示之刑。
據上論斷，應依刑事訴訟法第452條、第299條第1項前段，刑法
第320條第1項、第47條，罰金罰鍰提高標準條例第1條前段，判
決如主文。
本案經檢察官張書華到庭執行職務
中　　華　　民　　國　　94　　年　　2 　　月　　25　　日
　　　　　　　　　刑事第四庭    審判長法　官  黃雅芬
                                      法  官  余明賢
                                      法  官  黎惠萍
上正本證明與原本無異。
如不服本判決，應於判決送達後10日內向本院提出上訴狀（應抄
附繕本）。告訴人或被害人如對於本判決不服者，應具備理由請
求檢察官上訴，其上訴期間之計算係以檢察官收受判決正本之日
期為準。
                                      書記官  楊麗娟
中　　華　　民　　國　　94　　年　　3 　　月　　 2　　日
附錄本案論罪科刑法條全文
刑法第320條第1項
中華民國刑法第320條
 (普通竊盜罪、竊佔罪)
意圖為自己或第 3 人不法之所有，而竊取他人之動產者，為竊盜
罪，處五年以下有期徒刑、拘役或五百元以下罰金。
意圖為自己或第 3 人不法之利益，而竊佔他人之不動產者，依前
項之規定處斷。
前二項之未遂犯罰之。
